Nachlass Eduard Gerhard 31.01.2018
Nachlass Eduard Gerhard
- Brief von Felix Lajard an Eduard Gerhard, 11.03.1833; Deutsches Archäologisches Institut, Archiv der Zentrale; D-DAI-Z-AdZ-NL-GerE-LajF-GerE-001; 3 Blätter, 10 Seiten
  Persönliches. Tod seines besten Freundes St. Martin, seines Onkels comte de Chaptal und seines Jugendfreundes Bon Bourjot (ehemaliger Direktor des affaires étrangeres). Arbeit am Manuskriptnachlass von St. Martin. Einige Beobachtungen über die Grottenmalereien von Marzi und Guerciola für die Annali und über 2 Vasen der Sammlung Durand. Verpflichtungen dem Institut gegenüber. Dank für Mitgliedschaft des Archäologischen Instituts in Rom. Dank für Gerhards Auskünfte über Mithrasmonumente. Arbeit über femmes Ailées tauroctones. Frage ob Gerhard aus seiner Sammlung derartiges zur Verfügung stellen könne. Leontocephale und leontomorphe Figuren. Frage nach dem Material einer von Museo Chiaramonti Nr. 567, nach Zoega vergoldet. Aufzählung aller ihm bekannten leontomorphen Figuren und Bitte, ihm eventuell unbekannte zu nennen. Monographie über Mithraskult. Klärung der Funktion dieser Figuren im religiösen System der Perser. Dank für Gerhards Bereitschaft, ihm alle ihm begegnenden Mithrasreliefs anzugeben. Liste der Centurien, die er für seine Arbeit unbedingt braucht. Bitte um eine Dissertation J. Labuse. Frage ob in Sammlung Kestner eine Lampe mit Mithrasdarstellung ist. R. Rochette beteuert sie gesehen zu haben. Persönliches.
- Brief von Julius Franz Lauer an Eduard Gerhard, 20.12.1848; Deutsches Archäologisches Institut, Archiv der Zentrale; D-DAI-Z-AdZ-NL-GerE-LauJ-GerE-001; 1 Seite
  Lauer, Julius Franz (1819-1850); Gerhard, Eduard (1795-1867)
  Kürzung des Manuskripts "Athena mit dem Widder". Persönliches.
- Brief von William Martin Leake an Eduard Gerhard, o.D. [14. August 18xx]; Deutsches Archäologisches Institut, Archiv der Zentrale; D-DAI-Z-AdZ-NL-GerE-LeaW-GerE-001; 3 Seiten; Empfängerort: Berlin
  Leake, William Martin (1777-1860); Gerhard, Eduard (1795-1867); Panofka, Theodor Sigismund (1800-1858) [ermittelt]
  Dank für Archäologische Zeitung mit Notiz von Panofka über einige Sachen in Leakes Sammlung. Berichtigen eines kleinen Fehlers auf Seite 208. Dank für Gerhards Aufsatz über Minerva Idole in Athen. Gegengabe: Drei Vorträge der letzten 3 Jahre in der Royal Society of Literature.
- Brief von Philippe Le Bas an Eduard Gerhard, 30.03.1858; Deutsches Archäologisches Institut, Archiv der Zentrale; D-DAI-Z-AdZ-NL-GerE-LebP-GerE-001; 3 Seiten
  Le Bas, Philippe (1794-1860); Gerhard, Eduard (1795-1867); Boissonade, Jean François (1774-1857) [ermittelt]
  Dank für Mitgliedschaft der Königlichen Akademie in Berlin durch Gerhards Fürsprache. Offizieller Dank an Akademie nach offizieller Mitteilung. Freude über Gerhards Anerkennung seiner Biographie M. Boissonade. Bitte um 1 Exemplar von Gerhards Dissertation über Dariusvase. Bedauern über Gerhards Augenleiden, er in derselben Lage.
- Brief von Conrad Leemans an Eduard Gerhard, 03.12.1839; Deutsches Archäologisches Institut, Archiv der Zentrale; D-DAI-Z-AdZ-NL-GerE-LeeC-GerE-001; 4 Seiten Brief und 3-seitige Liste von Vasen der Prinzessin Canino als Beilage.; Empfängerort: Berlin
  Leemans, Conrad (1809-1893); Gerhard, Eduard (1795-1867); Bonaparte, Lucien (1775-1840) [ermittelt]; Bleschamp, Alexandrine Laurentia de (1778-1855) [ermittelt]; Böckh, August (1785-1867) [ermittelt]
  Leiden
  Dank im Voraus für die Hefte der Monuments antiques de Berlin, die Gerhard dem Museum versprochen hat. Vasen aus dem Besitz des Prinzen Canino sind direkt nach Rotterdam gegangen - war anscheinend Restposten einer Sammlung, die anderwärts verkauft wurde. Liste der Vasen der Prinzessin Canino. Angaben zu einzelnen Nummern, die in die Sammlung des Barons von West de Kellandt in den Haag gekommen sind. Die anderen ins Museum von Leiden. Charakterisierung einzelner Stücke. Neben der Verwaltungsarbeit fürs Museum wenig Zeit zu seinen anderen archäologischen Studien neben den ägyptischen. Bitte Boeckh zu sagen, dass Leemans den Anfang des contrat Anastasy aufgerollt und ein paar kurze Zeilen gefunden hat, die noch nicht ganz entziffert werden konnten. Vielleicht Überschrift des Kontaktes, Facsimile kann auf Wunsch geschickt werden.
- Brief von Charles Lenormant an Eduard Gerhard, 17.02.1839; Deutsches Archäologisches Institut, Archiv der Zentrale; D-DAI-Z-AdZ-NL-GerE-LenC-GerE-001; 4 Seiten; Empfängerort: Berlin
  Lenormant, Charles (1802-1859); Gerhard, Eduard (1795-1867)
  Dank für Gerhards Teilnahme an Stimmabgabe der Académie des Inscriptions. Lob von Gerhards Arbeiten. Gespannt auf erscheinen der etruskischen Spiegel. Kritik an Spezialforschung. Dankbar für Gerhards Anteilnahme an seiner Arbeit.
  24. Januar 2018 24. Januar 2018 24. Januar 2018 2018-02-08T16:51:55+01:00
- Brief von Charles Lenormant an Eduard Gerhard, 14.10.1849; Deutsches Archäologisches Institut, Archiv der Zentrale; D-DAI-Z-AdZ-NL-GerE-LenC-GerE-002; 4 Seiten
  Lenormant, Charles (1802-1859); Gerhard, Eduard (1795-1867); Panofka, Theodor Sigismund (1800-1858) [ermittelt]; Witte, Jean Joseph Antoine Marie de (1808-1880) [ermittelt]
  Gerhards Artikelüber geschnittene Steine in Archäologischer Zeitung. Berichtigen der Besitzangabe eines Skarabäus - Stein des Lyde mit dem des Palamedes verwechselt. Senden einiger kleiner Schriften. Glückwunsch für Panofkas Vases comiques. De Witte und gemeinsame Arbeit am 2. Band der "élite céramographiqe".
- Brief von Charles Lenormant an Eduard Gerhard, 15.06.1852; Deutsches Archäologisches Institut, Archiv der Zentrale; D-DAI-Z-AdZ-NL-GerE-LenC-GerE-003; 3 Seiten
  Bericht vom Concours des Antiquités Nationals de le France. Senden zweier Exemplare einer gerade veröffentlichten Arbeit für Gerhard und die Akademie. Persönliches.
- Brief von François Lenormant an Eduard Gerhard, 28.01.1866; Deutsches Archäologisches Institut, Archiv der Zentrale; D-DAI-Z-AdZ-NL-GerE-LenF-GerE-001; 1 Seite
  Lenormant, François (1837-1883); Gerhard, Eduard (1795-1867)
  Übersenden einiger nicht publizierter babylonischer Inschriften. Bitte um Veröffentlichung in Archäologischen Zeitung.
- Brief von François Lenormant an Eduard Gerhard, 16.05.1866; Deutsches Archäologisches Institut, Archiv der Zentrale; D-DAI-Z-AdZ-NL-GerE-LenF-GerE-002; 2 Seiten
  Zurück aus Griechenland. Mitbringen von 10 weißgrundigen Lekythen, 70 Terrakotten aus Thespia, Thale, Athen, Agina, Corinth, 4 archaischen Vasen aus Santorin, Goldschmuck, Speigel mit Inschrift aus Thera, mykenischem Ziegel, 211 Bleiplatten aus Eretria und Euböa. Im Louvre kein Geld dafür. Frage ob Sachen für Berlin in Frage kommen.
- Brief von Pavel Mikhaïlovitch Leontiev an Eduard Gerhard, 15.04.1850-27.04.1850; Deutsches Archäologisches Institut, Archiv der Zentrale; D-DAI-Z-AdZ-NL-GerE-LeoP-GerE-001; 4 Seiten; Empfängerort: Berlin
  Leontiev, Pavel Mikhaïlovitch (1822-1874); Gerhard, Eduard (1795-1867); Avellino, Francesco Maria (1788-1850) [ermittelt]
  Moskau
  Denkmünzen der Akademie auf Italienreise verteilt. Missgeschick mit der für Avellino bestimmten. Bericht über seine Arbeit und Anstellung. Mythologische Studien. Arbeit über Zeuskult in russischer Sprache.
- Brief von Adolf von Lepel an Eduard Gerhard, 08.04.1828; Deutsches Archäologisches Institut, Archiv der Zentrale; D-DAI-Z-AdZ-NL-GerE-LepA-GerE-001; 3 Seiten; Empfängerort: Rom
  Lepel, Adolf von (1783-1847); Gerhard, Eduard (1795-1867)
  Erlebnis der Familie Brochant im Lateran Grund für Verfehlen von Gerhard. Bitte sie zu besuchen.
- Brief von Laurenz Lersch an Eduard Gerhard, 13.09.1840; Deutsches Archäologisches Institut, Archiv der Zentrale; D-DAI-Z-AdZ-NL-GerE-LerL-GerE-001; 1 Seite
  Lersch, Laurenz (1811-1849); Gerhard, Eduard (1795-1867); Borghesi, Bartolomeo (1781-1860) [ermittelt]
  Übersenden zweier von Gerhard erbetener Hefte. Bitte um kurze Kritik des Werks in Annali durch Borghesi. Von Fiedler beschriebenes Hounensches Museum zu Xanten.
- Brief von Antoine Jean Letronne an Eduard Gerhard, 04.03.1828; Deutsches Archäologisches Institut, Archiv der Zentrale; D-DAI-Z-AdZ-NL-GerE-LetA-GerE-001; 3 Seiten
  Letronne, Antoine Jean (1787-1848); Gerhard, Eduard (1795-1867)
  Abschrift einer von Gerhard gewünschten Inschrift. Ursprünglich auf einem monströsen Kinderkopf im Pal. Grimaldi in Venedig (Skizze und Abschrift).
- Brief von Ernst Ludwig von Leutsch an Eduard Gerhard, 29.09.1859; Deutsches Archäologisches Institut, Archiv der Zentrale; D-DAI-Z-AdZ-NL-GerE-LeuE-GerE-001; 1 Seite
  Leutsch, Ernst Ludwig von (1808-1887); Gerhard, Eduard (1795-1867); Reimer, Georg Ernst (1804-1885) [vermutlich]
  Schicken des Philologus XIV, 3+4. Bitte um Fürsprache für Ergänzung fehlender Bogen aus Archäologischer Zeitung der 50er Jahre von von Leutsch durch Reimer.
- Brief von Konrad Levezow an Eduard Gerhard, 22.08.1833; Deutsches Archäologisches Institut, Archiv der Zentrale; D-DAI-Z-AdZ-NL-GerE-LevK-GerE-001; 4 Seiten; Empfängerort: Rom
  Levezow, Konrad (1770-1835); Gerhard, Eduard (1795-1867); Millingen, James V. (1774-1845) [vermutlich]; Ambrosch, Julius (1804-1856) [ermittelt]
  Kauf der Voskischen Vasen in Rom. Cista mystica. Zeichnungen für Gerhard. Schicken von ein paar Aufsätzen für Annali. Millingensche Angelegenheit. Vorfreude auf Geschenk von Ambrosch. Rafael von Ancajani fürs Museum gekauft. Satyrstatue von H. Wolff vorgeschlagen. Grimanische Monumente. Unterstützung des Archäologischen Instituts durch Abnahme von 30 Exemplaren der Institutsschriften durch den König. Gute Wünsche für gute Museumsakquisitionen durch Gerhard.
- Brief von Konrad Levezow an Eduard Gerhard, 06.03.1834; Deutsches Archäologisches Institut, Archiv der Zentrale; D-DAI-Z-AdZ-NL-GerE-LevK-GerE-002; 2 Seiten; Empfängerort: Rom
  Levezow, Konrad (1770-1835); Gerhard, Eduard (1795-1867); Hirt, Aloys Ludwig (1759-1837) [ermittelt]; Ambrosch, Julius (1804-1856) [ermittelt]
  Ankäufe fürs Museum. Besprechung von Gerhards Antrag bei der Akademie um Unterstützung bei Herausgabe etruskischer Monumente. Bitte um nähere Erklärung der Sache. Vortrag von Levezows Aufsatz über griechische Schalen in Klassensitzung der Akademie von Hirt und Ambrosch mit Beifall aufgenommen - ist für Annali bestimmt. Frage nach Übersetzung ins Französische. Falls Aufsatz gefällt, können drei weitere Erklärungen von Gefäßen folgen. Rafael angekommen. Persönliches.
  24. Januar 2018 24. Januar 2018 24. Januar 2018 2018-02-08T16:51:56+01:00
- Brief von Jacob Linckh an Eduard Gerhard, 07.09.1824; Deutsches Archäologisches Institut, Archiv der Zentrale; D-DAI-Z-AdZ-NL-GerE-LinJ-GerE-001; 2 Blätter, 3 Seiten; Empfängerort: Rom
  Linckh, Jacob (1787-1841); Gerhard, Eduard (1795-1867)
  Persönliches. Vasenfraglichkeiten besprechen.
  PS: Geschenk und dessen Verwendung.
- Brief von Jacob Linckh an Eduard Gerhard, 13.11.1824; Deutsches Archäologisches Institut, Archiv der Zentrale; D-DAI-Z-AdZ-NL-GerE-LinJ-GerE-002; 2 Seiten; Empfängerort: Rom
  Linckh, Jacob (1787-1841); Gerhard, Eduard (1795-1867); Brøndsted, Peter Oluf (1780-1842) [ermittelt]; Kestner, August (1777-1853) [ermittelt]
  Rückgabe der Ankündigung von Bröndsteds Werk. Rückkehr der Reisenden aus Girgenti (Kestner, u.a.).
- Brief von Jacob Linckh an Eduard Gerhard, 11.02.1839; Deutsches Archäologisches Institut, Archiv der Zentrale; D-DAI-Z-AdZ-NL-GerE-LinJ-GerE-003; 4 Seiten; Empfängerort: Berlin
  Stuttgart
  Persönliches. Frage nach Vergabe des Amtes des Intendanten bei den Museen - wer soll es werden? Bau eines Museums für noch nicht vorhandene Gegenstände in Stuttgart. Klage über die Personen, denen der Ankauf klassischer Kunstwerke anvertraut werden soll. Besuch von Maler.
- Brief von Ludwig Lindenschmit an Eduard Gerhard, 16.02.1866; Deutsches Archäologisches Institut, Archiv der Zentrale; D-DAI-Z-AdZ-NL-GerE-LinL-GerE-001; 1 Seite
  Lindenschmit, Ludwig (1809-1893); Gerhard, Eduard (1795-1867)
  Mainz
  Notizen über Dürkheimer Fund. Nähere Besprechung im Katalog des Museums neuerer Altertümer. Heft soll nach Erscheinen Gerhard zugehen.
- Brief von Gustav Linker an Eduard Gerhard, 02.08.1852; Deutsches Archäologisches Institut, Archiv der Zentrale; D-DAI-Z-AdZ-NL-GerE-LinG-GerE-001; 4 Seiten
  Linker, Gustav (1827-1881); Gerhard, Eduard (1795-1867)
- Brief von Jenaische Allgemeine Literatur-Zeitung an Eduard Gerhard, 16.09.1816; Deutsches Archäologisches Institut, Archiv der Zentrale; D-DAI-Z-AdZ-NL-GerE-JenA-GerE-001; 4 Seiten; Empfängerort: Breslau
  Gerhard, Eduard (1795-1867); Wernicke, Friedrich August (1794-1819) [vermutlich]
  Jenaische Allgemeine Literatur-Zeitung (1804-1841)
  Änderungen an Rezensionen Gerhards über verschiedene Bücher in formaler Hinsicht. Fuhrmanns Werk war schon anderen übertragen. Aufzählung der noch zur Rezension möglichen Bücher. Wernicke nicht als Rezensent für Übersetzungen.
- Brief von Spyridon Logiotatides an Eduard Gerhard, 10.02.1866; Deutsches Archäologisches Institut, Archiv der Zentrale; D-DAI-Z-AdZ-NL-GerE-LogS-GerE-001; 4 Seiten
  Logiotatides, Spyridon; Gerhard, Eduard (1795-1867); Forchhammer, Peter Wilhelm (1801-1894) [ermittelt]; Pervanoglu, Peter [ermittelt]
  Senden seiner Schriften über den Onates und über den Raub der Aegina. Andere Deutung des Raubes der Aegina als Forchhammer. Außerdem einige Zeitungen archäologischen Inhalts (Reliefs des bacchischen Kreises jetzt in Athen, früher in Patras, Funde im Dionysostheater). Viele in deutschen Zeitungen nicht erwähnte Grabungen: Megara mit Fund der schönen Pervanoglu beschriebenen Amphora. Schöne Spiegel und Reliefs. Bei Kleomenai - Beschreibung der einzelnen Stücke aus den dortigen Vasenfunden, beim Parthenon, kleiner Athenakopf. Bau eines Museums an Parthenon. Fund einer Hygieia Statue in der Nähe von Athen.
- Brief von Adrien de Longpérier an Eduard Gerhard, 08.06.1860; Deutsches Archäologisches Institut, Archiv der Zentrale; D-DAI-Z-AdZ-NL-GerE-LonA-GerE-001; 3 Seiten
  Longpérier, Adrien de (1806-1882); Gerhard, Eduard (1795-1867); Borghesi, Bartolomeo (1781-1860) [ermittelt]; Cavedoni, Celestino (1795-1865) [ermittelt]; Witte, Jean Joseph Antoine Marie de (1808-1880) [ermittelt]
  Einstimmige Nennung Gerhards an 1. Stelle für die durch den Tod Borghesis freigewordene Stelle eines ausländischen Mitglieds des Institut Francais. Die anderen Kandidaten Cavedoni und de Witte, doch Gerhards Wahl so gut wie sicher. In einer Woche Wahlergebnis. Insgesamt gibt es nur 8 ausländische Mitglieder für ganz Europa. Persönliches.
  29. Januar 2018 29. Januar 2018 29. Januar 2018 2018-02-08T16:51:56+01:00
- Brief von Adrien de Longpérier an Eduard Gerhard, 29.06.1860; Deutsches Archäologisches Institut, Archiv der Zentrale; D-DAI-Z-AdZ-NL-GerE-LonA-GerE-002; 2 Seiten
  Longpérier, Adrien de (1806-1882); Gerhard, Eduard (1795-1867)
  Mitteilung der erfolgten Wahl Gerhards als Mitglied des Instituts. Akademie war auch einverstanden.
- Brief von Karl Lucae an Eduard Gerhard, 21.01.1860; Deutsches Archäologisches Institut, Archiv der Zentrale; D-DAI-Z-AdZ-NL-GerE-LucK-GerE-001; 1 Seite
  Lucae, Karl (1833-1888); Gerhard, Eduard (1795-1867); Michaelis, Adolf (1835-1910) [ermittelt]
  Dank für 2 kleine Werke von Michaelis. Bitte Lucaes Dissertation an Michaelis weiterzugeben und 1 Exemplar für sich zu nehmen.
- Brief von Carl von Lützow an Eduard Gerhard, 04.07.1859; Deutsches Archäologisches Institut, Archiv der Zentrale; D-DAI-Z-AdZ-NL-GerE-LueC-GerE-001; 3 Seiten
  Lützow, Carl von (1832-1897); Gerhard, Eduard (1795-1867)
  Angebot an Gerhards Zeitschrift mitzuwirken. Eventuell Publikation eines Porträtkopfes aus der Fogelbergschen Sammlung. Beschäftigung mit Katalogisierung der Vereinigten Münchener Sammlungen - zunächst nur Terrakotten.
- Brief von Rudolf von Lützow an Eduard Gerhard, 20.03.1841; Deutsches Archäologisches Institut, Archiv der Zentrale; D-DAI-Z-AdZ-NL-GerE-LueR-GerE-001; 1 Seite
  Lützow, Rudolf von (1780-1858); Gerhard, Eduard (1795-1867); Friedrich Wilhelm IV., Preußen, König (1795-1861) [ermittelt]
  Empfehlungsschreiben an den Fürsten von ? und den Grafen Dietrichstein. Sorge um den Transport der für den König von Preußen bestimmten Kunstgegenstände.
- Brief von Honoré Théodore Paul Joseph d'Albert de Luynes an Eduard Gerhard, Deutsches Archäologisches Institut, Archiv der Zentrale; D-DAI-Z-AdZ-NL-GerE-LuyH-GerE-002; 2 Seiten
  Luynes, Honoré Théodore Paul Joseph d'Albert de (1802-1867); Gerhard, Eduard (1795-1867)
  Leider durch Einladung zum Dinner beim König in Charlottenburg verhindert - nicht möglich unter Führung Gerhards das Antiquarium zu besuchen.
  30. Januar 2018 30. Januar 2018 30. Januar 2018 2018-02-08T16:51:56+01:00
- Brief von Honoré Théodore Paul Joseph d'Albert de Luynes an Eduard Gerhard, 08.03.1855; Deutsches Archäologisches Institut, Archiv der Zentrale; D-DAI-Z-AdZ-NL-GerE-LuyH-GerE-003; 3 Seiten
  Luynes, Honoré Théodore Paul Joseph d'Albert de (1802-1867); Gerhard, Eduard (1795-1867); Rochette, Désiré Raoul (1789-1854)
  Dank für Gerhards Aufsatz über Danae. Frage des Nachfolgers von Raoul Rochette im Interesse des Instituts. Persönliches.
- Brief von Niccolò Maggiore an Eduard Gerhard, 27.02.1835; Deutsches Archäologisches Institut, Archiv der Zentrale; D-DAI-Z-AdZ-NL-GerE-MagN-GerE-001; 2 Seiten
  Maggiore, Niccolò; Gerhard, Eduard (1795-1867); Serradifalco, Domenico LoFaso Pietrasanta di (1783-1863) [ermittelt]; Cavallari, Saverio (1809-1896) [ermittelt]
  Palermo
  Reise durch Sizilien leider unmöglich, da ein "Instituto di archeologia e di belle arti" konstituiert werden soll. Wunsch daran Sekretär zu werden, Duca di Serradifalco inzwischen Präsident davon geworden. Führer von Palermo und Beschreibung des Doms von Maggiore und Cavallari. Bericht über Funde im letzten Jahr in Termini. Felo di Lontini. Abschrift dreier Inschriften aus dem Theater von Taormina in Messina nicht zu bekommen. Schlechte Zeichnung von einer von Maggiores Vasen von Mallia. Bitte um Vermittlung bei Reimer wegen Fortsetzung des arabischen Lexikons von Frastagio. Principe di Rabia, Principe Reale nd Conte di Siracusa habe Institutsschriften abonniert. Aufsatz von Serradifalco und von Maggiore über Vasen. Warten auf Gerhards Antwort wegen Abformung der Metopen von Selinunt.
- Brief von Friedrich Maler an Eduard Gerhard, 02.12.1842; Deutsches Archäologisches Institut, Archiv der Zentrale; D-DAI-Z-AdZ-NL-GerE-MalF-GerE-001; 4 Seiten; Empfängerort: Berlin
  Maler, Friedrich (1799-1875); Gerhard, Eduard (1795-1867); Braun, Emil (1809-1856) [ermittelt]; Reimer, Georg Andreas (1776-1842) [ermittelt]
  Verspäteter Glückwunsch zu Gerhards Vermählung. Vorschlag sich nach Rom versetzen zu lassen zur Entlastung Brauns. Tod von Reimer und Herausgabe des Syringschen Werkes. Plan Malers für einen protestantischen Dom. Bronzesammlung Malers. Berühmtester Kornleuchter von Cortona.
- Brief von Joachim Marquardt an Eduard Gerhard, 09.11.1860; Deutsches Archäologisches Institut, Archiv der Zentrale; D-DAI-Z-AdZ-NL-GerE-MarJ-GerE-001; 2 Seiten
  Marquardt, Joachim (1812-1882); Gerhard, Eduard (1795-1867); Borghesi, Bartolomeo (1781-1860) [ermittelt]; Henzen, Wilhelm (1816-1887) [ermittelt]
  Schicken eines unveröffentlichten Briefes von Borghesi an Marquardt, auf Wunsch von Henzen, mit der Bitte ihn zurück zu geben, da er für Marquard Andenkenwert hat.
- Brief von Hermann Matsen an Eduard Gerhard, 06.02.1834; Deutsches Archäologisches Institut, Archiv der Zentrale; D-DAI-Z-AdZ-NL-GerE-MatH-GerE-001; 4 Seiten; Empfängerort: Rom
  Matsen, Hermann (1762-1837); Gerhard, Eduard (1795-1867); Kopisch, August (1799-1853) [ermittelt]
  Versand der Julerschen Sachen durch de Santis - nichts darüber gehört. Bitte die Sache in Ordnung zu bringen. Persönliches. Frage nach Kopisch. Matsens Übersetzung der Schrift von Quaranta. Gerhards Augenleiden.
- Brief von Christian Matthiessen an Eduard Gerhard, 18.09.1858; Deutsches Archäologisches Institut, Archiv der Zentrale; D-DAI-Z-AdZ-NL-GerE-MatC-GerE-001; 1 Seite
  Matthiessen, Christian (1833-); Gerhard, Eduard (1795-1867)
  Burg auf Fehrman
  Freude über geneigt sein Gerhards, ihn zu seinem Amanuensis zu machen.
- Brief von Alfred Maury an Eduard Gerhard, 08.11.1859; Deutsches Archäologisches Institut, Archiv der Zentrale; D-DAI-Z-AdZ-NL-GerE-MauA2-GerE-001; 2 Seiten
  Maury, Alfred (1817-1892); Gerhard, Eduard (1795-1867)
  Wiederaufleben der Revue archéologique von Paris unter Mitarbeit der hauptsächlichen französischen Archäologen. Bitte um Anzeige in der Archäologischen Zeitung. Maury einer der Direktoren der neuen Redaktion. Bitte um Austausch der Revue mit Archäologischer Zeitung.
- Brief von Alfred Maury an Eduard Gerhard, o.D. [185x]; Deutsches Archäologisches Institut, Archiv der Zentrale; D-DAI-Z-AdZ-NL-GerE-MauA2-GerE-002; 2 Seiten
  Wahl Gerhards zum auswärtigen Mitglied der Societé nat. des antiquaires de France. Societé wäre geehrt, wenn Gerhard ihr einige seiner Arbeiten vorlegen würde.
  30. Januar 2018 30. Januar 2018 30. Januar 2018 2018-02-08T16:51:57+01:00
- Brief von Alfred Maury an Eduard Gerhard, 09.05.1862; Deutsches Archäologisches Institut, Archiv der Zentrale; D-DAI-Z-AdZ-NL-GerE-MauA2-GerE-003; 3 Seiten
  Maury, Alfred (1817-1892); Gerhard, Eduard (1795-1867); Lenormant, Charles (1802-1859) [ermittelt]; Heuzey, Léon (1831-1922) [ermittelt]; Perrot, Georges (1832-1914); Longpérier, Adrien de (1806-1882) [ermittelt]; Napoléon Joseph Charles Paul Bonaparte <France, Prince> (1822-1891); Vogüé, Charles Jean Melchior de [ermittelt]
  Dank für Gerhards Bericht der archäologischen Arbeiten von 1864. Maurys Bericht über Gerhards Orphes und die Orphiker. Da Maury durch Arbeit als Privatbibliothekar des Kaisers gebunden ist, wird Direktion der Revue meist Bertrand überlassen. Berichte über deutsche Literatur gehen weiter über Maury. Tod von Lenormant. M. Heuzey und George Perrot aus Makedonien zurückgekehrt - sind junge Leute der Zukunft. Bericht Maurys über die von Frankreich gegebenen archäologischen Forschungsaufträge im Meniteur. Longperier mit dem Prinzen Napoleon Jerome in Neapel. Comte de Vogues Entdeckungen und Funde auf Zypern. Erwerbung des Museo Campana. Gründung eines Museums für gallo-römische Altertümer in St. Germain en Laye.
- Brief von Alfred Maury an Eduard Gerhard, 31.03.1863; Deutsches Archäologisches Institut, Archiv der Zentrale; D-DAI-Z-AdZ-NL-GerE-MauA2-GerE-004; 3 Seiten
  Dank für Gerhards gute Meinung über französische Wissenschaft. Frage nach einer exakten Aufstellung aller in Frankreich durchgeführten Grabungen - in Revue archéol. nur die wichtigsten genannt. Grabung von Alisa mit wichtigen Waffenfunden. Tumulus bei Chatillon mit gallischem Schmuck. Reiche Inschriftenfunde (griechische und palmyrische) bei seiner Expedition im Hauran, Stafa, Palästina und Syrien. Alter der goldenen Pforte in Jerusalem festgestellt (Revue). Sauley geht diesen Sommer nach Palästina, de Rougé nach Ägypten. Bedeutende Funde in Alisy, Murviel und Berry le Duo/Aisne. Viele nicht publizierte Gegenstände in Departement-Museen. Cournault aus Nancy besitzt eine Mappe mit gallischen Antiquitäten. Tumulus von Michel de Bretagne in Isernon/Ain auch gallische Funde. Grabung des Tumulus von Shatillon/Seine wird fortgeführt. Salzmann begleitet de Sauley nach Syrien, dorthin geht auch Victor Guérin, bekannt durch Erforschung Tunesiens.
- Brief von Heinrich Meyer an Eduard Gerhard, 22.01.1867; Deutsches Archäologisches Institut, Archiv der Zentrale; D-DAI-Z-AdZ-NL-GerE-MeyH-GerE-001; 2 Seiten
  Meyer, Heinrich (1802-1871); Gerhard, Eduard (1795-1867); Bursian, Conrad (1830-1883) [ermittelt]
  Übersenden einer Nummer des Anzeigers. Gute Ausbeute für Sammlungen aus Ausgrabungen: Kupfermünzen des Augustus, Galba, Pius, Verus, Marc Aurel. Bronzestatue des Herkules. Keller und neue Erwerbungen aus Pfahlbauten. Bursian hat 1. Heft über Aventicum herausgegeben. Persönliches.
  31. Januar 2018 31. Januar 2018 31. Januar 2018 2018-02-08T16:51:57+01:00